臺灣士林地方法院交通事件裁定　　　　 94年度交聲字第364號
原處分機關　臺北市交通事件裁決所
異　議　人
即受處分人　甲○○
上列受處分人因違反道路交通管理處罰條例案件，對於臺北市交
通事件裁決所民國94年4 月14日所為之處分（原處分案號：北市
裁三字第裁22-Z00000000號），聲明異議，本院裁定如下：
    主  文
異議駁回。
    理  由
一、按汽車行駛高速公路不得在加速車道超越前車，此見高速公
    路交通管制規則第9 條第1 項第3 款之規定即明。而汽車行
    駛於高速公路，不遵前開管制之規定者，處汽車駕駛人新臺
    幣（以下同）3,000 元以上6,000 元以下罰鍰，並記違規點
    數1 點，道路交通管理處罰條例第33條第1 項、第63條第1
    項第1 款定有明文。
二、經查異議人甲○○於民國94年2 月3 日10時48分左右，駕駛
    車號OF-5865 號自用小客車行經國道1 號高速公路南下244
    公里處，利用加速車道超越前車違規，當場為執行稽查巡邏
    勤務之員警攔停舉發等情，業據證人即本件舉發警員丙○○
    到院具結證稱：舉發當時，異議人直接從主線車道要斜出來
    加速車道，當時距離約2 、3 百公尺，異議人從主線斜斜的
    到加速車道之後就直接加速往前走，主線車道有1 、2 部車
    等語明確，與另名證人即和異議人同車之乙○○具結證稱：
    警察在攔的時候，車子在高速公路靠右邊的地方，我們本來
    是內側車道，後來靠外側，前面有2 台車，伊是在外側的時
    候看到警察攔車，車子被攔停之前，我們有從內側車道變換
    到外側車道等語互核大致相符，且有證人丙○○庭呈之取締
    地點示意圖附卷可證，是前開事實，應堪信為真實。至證人
    乙○○雖於本院訊問時嗣後翻異前詞，改稱：我們被攔之前
    沒有變換車道。然衡諸異議人與其係夫妻關係，且證人前已
    多次證述遭攔停前確有變換車道之事實，應認證人乙○○嗣
    後翻異為迴護之詞，不足採信。
三、異議人雖辯稱：高速公路上開車通常時速為90-110公里，要
    超車應該會超速，但警察拿雷射測速器對著伊測速後，證實
    沒有超速；伊前面有2 部車子，伊若有超車則後面還有2 部
    車，警察豈敢在路中央攔車；證人乙○○在法庭上很緊張，
    且不清楚當時車子在內線、外線、那裡有幾線道；證人丙○
    ○完全不知道當時情形，根本就沒有什麼大車；當時伊並未
    開到加速車道去，如果伊有如此，警察可以直接就此開單，
    不用開伊超速的單子云云。經查：
  (一)按高速公路上一般行駛速限範圍為時速60-110公里，而超車
    僅須車速快於前車即可，故超車不見得一定超速，則異議人
    辯稱伊沒有超速，故沒有超車云云，顯屬誤解。
  (二)證人丙○○證稱：取締時伊沒有走到路中間，而是站在巡邏
    車停的地方附近，伊不會走到內線還有外線車道等語；另名
    證人乙○○則證稱：警察攔車的時候警車停在外側，警察站
    在警車靠馬路這邊，應該有跑出來一點等語，二者互核大致
    相符。則異議人辯稱伊若有超車則後面還有2 部車，警察豈
    敢在路「中央」攔車一節，應非足取。
  (三)證人丙○○證稱：異議人有超越外側車道的1 、2 部大車；
    另名證人乙○○則證稱：我們前面有2 台小客車，沒有丙○
    ○所說的大型車；至異議人則陳稱：當時前面有2 部車子，
    但沒有印象是什麼車。前開證人之證述及異議人之陳述，雖
    就異議人前面車子係為大型車或小型車一節有所出入，然人
    就曾經歷之事，因觀察力、觀察方向之不同或心理狀態鬆弛
    或緊張，或記憶因時間之經過而模糊等因素，對於細節或數
    目，可能與真實發生之事實未盡相符，但如多數人對於同一
    事件之同一重點有相同之記憶，而法院認為該被記憶之事實
    並無具體不可信之特別事由者，尚非不得依其心證而予認定
    。則渠等就異議人前面有車子一節，為同一之證述，應認渠
    等就此一事實所言可信。據此，異議人辯稱證人乙○○、丙
    ○○根本不清楚當時情形云云，亦非可採。
  (四)異議人有行駛加速車道超車之違規行為已經本院認定如前，
    且本件舉發違反道路交通管理事件通知單上之違規事實欄內
    係填寫「利用加速車道超車行駛」，而非異議人所陳述之「
    超速」，此有該通知單影本附卷可稽，異議人顯有誤會，附
    此敘明。
四、綜上所述，異議人有違反高速公路管制規則之行為，甚為明
    確。原處分機關援引道路交通管理處罰條例第33條第1 項及
    第63條第1 項第1 款之規定，裁處異議人罰鍰3,000 元，並
    記違規點數1 點，核無不合。異議人猶執前詞，聲明異議，
    其異議為無理由，應予駁回。
據上論斷，應依道路交通案件處理辦法第19條，裁定如主文。
中　　華　　民　　國　　94　　年　　7　　月　　1　　日
                  刑事第三庭法  官  周群翔
以上正本證明與原本無異。
如不服本裁定，應於送達後5 日內，向本院提出抗告狀。
                            書記官  劉育君
中　　華　　民　　國　　94　　年　　7 　　月　　5 　　日
